臺灣高等法院臺南分院民事裁定  100年度重抗字第52號
抗  告  人  林廣進
上列抗告人因與行政院農業委員會林務局嘉義林區管理處間返還
土地等事件，對於中華民國100年8月17日臺灣嘉義地方法院所為
裁定（100年度重訴字第9號）提起抗告，本院裁定如下：
    主  文
抗告駁回。
抗告訴訟費用新台幣壹仟元由抗告人負擔。
    理  由
一、抗告意旨略以：相對人請求返還系爭土地，惟系爭土地為國
    有林地，無法進行交易，無交易價額，而該地之申報地價為
    新台幣（下同）50元，並非180元，原裁定核算訴訟標的價
    額容有錯誤，求為廢棄原裁定另為核定價額云云。
二、經查：
（一）按訴訟標的之價額，由法院核定；核定訴訟標的之價額以
      起訴時之交易價額為準，無交易價額者以原告就訴訟標的
      所有之利益為準，民事訴訟法第77條之1第1項、第2項分
      別定有明文。本件返還土地事件之訴，其訴訟標的之法律
      關係係本於土地之所有權，所涉及者為財產權即屬財產權
      之訴訟，應以相對人即原告獲勝訴判決所得之客觀上利益
      ，為其訴訟標的之價額而核徵裁判費。如起訴時有交易價
      額，自應以交易價額為準，若交易價額不明，原則上應以
      公告現值為準。
（二）系爭土地於相對人民國100年1月25日起訴時之公告現值為
      每平方公尺180元，有公告土地現值在卷可稽（見原審卷
      第9頁），而系爭土地面積為35,600平方公尺，相對人如
      獲勝訴判決，其可獲得之利益即上開土地之價額應為6,40
      8,000元（計算式：180元×35,600=6,408,000）。原審據
      此核定本件訴訟標的之價額，於法並無違誤。抗告意旨指
      摘原裁定不當，求予廢棄另為核定，為無理由，應予駁回
      。
三、據上論結，本件抗告為無理由，依民事訴訟法第495條之1第
    1項、第449條第1項、第95條、第78條，裁定如主文。
中    華    民    國   100    年    10    月    18    日
                  民事第四庭    審判長法  官  吳上康
                                      法  官  王浦傑
                                      法  官  蔡勝雄
上為正本係照原本作成。
本裁定除以適用法規顯有錯誤為理由外，不得再抗告。如提再抗
告，應於收受送達後10日內向本院提出再抗告狀（須附繕本），
並繳納再抗告費新台幣一千元。
提起再抗告應委任律師或具有律師資格之人之委任狀；委任有律
師資格者，另應附具律師資格證書及釋明委任人與受任人有民事
訴訟法第466條之1第1項但書或第2項所定關係之釋明文書影本。
中    華    民    國   100    年    10    月    18    日
                                      書記官  李梅菊
【附註】
民事訴訟法第495條之1第2項準用同法第466條之1第1、2項規定
：
(1)對於第二審判決上訴，上訴人應委任律師為訴訟代理人。但上
  訴人或其法定代理人具有律師資格者，不在此限。
(2)上訴人之配偶、三親等內之血親、二親等內之姻親，或上訴人
  為法人、中央或地方機關時，其所屬專任人員具有律師資格並
  經法院認為適當者，亦得為第三審訴訟代理人。
民事訴訟法第466條之2第1項：
  上訴人無資力委任訴訟代理人者，得依訴訟救助之規定，聲請
  第三審法院為之選任律師為其訴訟代理人。